【裁判字號】    98,抗,1764
【裁判日期】    981130
【裁判案由】    假處分
【裁判全文】
臺灣高等法院民事裁定                  98年度抗字第1764號
抗  告  人  丙○○
相  對  人  第一商業銀行股份有限公司
法定代理人  乙○○
代  理  人  甲○○
上列抗告人因與相對人第一商業銀行股份有限公司間假處分事件
，對於中華民國98年7月6日臺灣板橋地方法院98年度全字第2994
號裁定，提起抗告，本院裁定如下：
    主      文
原裁定廢棄。
相對人於原法院之聲請駁回。
聲請及抗告訴訟費用由相對人負擔。
    理      由
一、原裁定意旨略以：相對人主張訴外人大陽事務用品股份有限
    公司（下稱大陽公司）邀同訴外人莊萬龍為連帶保證人，向
    其借款1500萬元未依約償還，視為全部到期，應負連帶清償
    責任，訴外人莊萬龍竟假買賣之名行脫產之實，於民國（下
    同）98年5 月19日將其所有坐落台北縣新莊市○○段第166
    地號、權利範圍4 分之1 之土地，及其上同段第1117建號即
    門牌號碼台北縣新莊市○○街48巷8 弄4-1 號建物（下稱系
    爭不動產）所有權移轉登記予抗告人所有，並於同年月26日
    完成登記，嚴重減損其償債能力，依民法第244 條規定，相
    對人得撤銷該行為，恐抗告人將該不動產再為移轉、設定抵
    押或為其他一切處分，致日後難以強制執行，爰依民事訴訟
    法第532 條規定，聲請准予假處分等情，依其提出之保證書
    、約定書、借據、放款戶授信明細查詢單、土地第2 類登記
    謄本、建物第2 類登記謄本、土地及建物索引異動表、原法
    院98年度全字第2514號裁定等影本，認有相當之釋明，於所
    述假處分之原因，並陳明願供擔保以代釋明，准許相對人以
    91年度甲類第4 期中央政府建設公債登錄債券，面額為新臺
    幣（下同）522,000 元，為抗告人供擔保後，抗告人對系爭
    不動產不得為讓與、設定抵押、出租及其他一切處分行為。
二、抗告意旨則以：伊於98年5 月19日與莊萬龍簽訂系爭不動產
    買賣契約書（下稱系爭契約書），購買系爭不動產，業已全
    額給付買賣價金，有彰化銀行匯款回條聯、合作金庫銀行放
    款繳款存根及交款備忘錄等影本可憑（見本院卷第12-14 頁
    ）；伊與相對人間未有任何貸款或不動產物權設定等事由，
    相對人逕對伊聲請假處分，顯無理由等語。
三、按民事訴訟法第532 條保全強制執行之假處分，其所保全之
    強制執行係保全金錢請求以外「請求」之強制執行，故債權
    人所提起之本案訴訟，以金錢請求以外請求之「給付之訴」
    為限（最高法院95年度台抗字第63號裁定參照）。查，相對
    人擬依民法第244 條項規定，提起之「撤銷權」訴訟（見原
    法院卷第1 頁、本院卷第20頁），非屬金錢請求以外請求之
    「給付之訴」，依前揭說明，相對人依民事訴訟法第532 條
    規定，請求抗告人不得為讓與、設定抵押、出租及其他一切
    處分系爭不動產之假處分，於法即屬無據，不應准許。原裁
    定准為假處分，尚有未合，抗告意旨指摘原裁定不當，求予
    廢棄，為有理由，爰由本院廢棄原裁定，並駁回相對人假處
    分之聲請。
五、據上論結，本件抗告為有理由，爰裁定如主文。
中    華    民    國    98    年    11    月    30    日
                    民事第十五庭
                        審判長法  官  林恩山
                              法  官  郭松濤
                              法  官  陳雅玲
正本係照原本作成。
本裁定除以適用法規顯有錯誤為理由外，不得再抗告。如提起再
抗告，應於收受後10日內委任律師為代理人向本院提出再抗告狀
。並繳納再抗告費新台幣１千元。
中    華    民    國    98    年    12    月    1     日
                              書記官  葉國乾

司法院資訊處製作；財團法人民間司法改革基金會備份。
